臺灣臺中地方法院刑事判決　　　　　　　 96年度訴字第702號
公　訴　人　臺灣臺中地方法院檢察署檢察官
被　　　告　乙○○
選任辯護人　王世宗律師
上列被告因違反毒品危害防制條例案件，經檢察官提起公訴（九
十五年度偵字第二三四七八號），本院判決如下：
    主    文
乙○○幫助施用第一級毒品，累犯，處有期徒刑伍月，如易科罰
金，以銀元佰元即新臺幣玖佰元折算壹日。減為有期徒刑貳月
又拾伍日，如易科罰金，以銀元佰元即新臺幣玖佰元折算壹日
。
    犯罪事實
一、乙○○前曾於民國九十一年間，因妨害公務案件，經本院以
    九十一年度易字第三一○三號判處有期徒刑三月確定，於九
    十二年六月二十日執行完畢。詎乙○○猶不知悔改，基於幫
    助甲○○施用第一級毒品之犯意，於九十四年十月間某日，
    因甲○○在臺北無法購得第一級毒品海洛因，乃受甲○○之
    託代為向不詳姓名年籍綽號「宋仔」之成年男子連繫購買毒
    品事宜，再由乙○○前往臺中市○○街某處，以新臺幣（下
    同）二千元之價格向不詳姓名年籍綽號「宋仔」之成年男子
    購買第一級毒品海洛因一包（數量不詳，約可施用四次）後
    ，再將所購得之上開第一級毒品海洛因一包交付予甲○○，
    而以此方式幫助甲○○施用第一級毒品。嗣於九十五年八月
    十六日十二時許，甲○○（施用第一級毒品部分，業經臺灣
    板橋地方法院以九十五年度訴字第三六四二號判處有期徒刑
    八月確定）在臺北市○○區○○路與通化街口，為警查獲持
    有其向不詳姓名年籍綽號「阿文」之成年男子所購得之第一
    級毒品海洛因一包（淨重零點零七公克），經甲○○供述上
    情而循線查獲。
二、案經臺北市政府警察局大安分局報請臺灣臺中地方法院檢察
    署檢察官偵查起訴。
    理    由
壹、證據能力之說明：
一、按被告以外之人於審判外之言詞或書面陳述，除法律有規定
    者外，不得作為證據，刑事訴訟法第一百五十九條第一項定
    有明文。證人在陳述過去之事實，該陳述是否真實，涉及證
    人之知覺、記憶、表達能力及真誠性。而證人知覺及記憶的
    瑕疵、表達之不精確，均有可能造成事實的扭曲，又證人可
    能礙於情面而未完全陳述事實原委，亦可能為了迴護某人，
    刻意為不實或扭曲之陳述，或者為了陷害他人，捏造虛偽之
    證詞。證人陳述過去事實既可能有如此嚴重之瑕疵及真誠性
    的問題，唯有透過具結及詰問程式之後，確認證人之陳述並
    無前述瑕疵，其證詞始能採信。傳聞證據除法律所規定之例
    外，其不能採為證據之原因即在於證人於審判外之陳述並未
    經具結程序以擔保其陳述之可信度，亦無法以詰問方式發現
    證人可能有的知覺、記憶、表達之瑕疵及證人之真誠性。證
    人審判外之陳述，雖未經詰問或具結，但有時在特殊的情形
    下，該證人的陳述，依據經驗法則，可相信為真實，傳聞法
    則乃例外承認得為證據。而被告以外之人於檢察事務官、司
    法警察（官）調查中之陳述（含言詞陳述及書面陳述），性
    質上屬傳聞證據，且一般而言，其等多未作具結，所為之供
    述，得否引為證據，素有爭議。惟依刑事訴訟法第二百二十
    八條第二項，法院組織法第六十六條之三第一項第二款之規
    定，檢察事務官有調查犯罪及蒐集證據與詢問告訴人、告發
    人、被告、證人或鑑定人之權限；刑事訴訟法第二百二十九
    條至第二百三十一條之一亦規定司法警察官、司法警察具有
    調查犯罪嫌疑人犯罪情形及蒐集證據等職權，若其等所作之
    筆錄毫無例外地全無證據能力，當非所宜。再者，如被告以
    外之人於檢察事務官、司法警察（官）調查中之陳述，係在
    可信之特別情況下所為，且為證明犯罪事實之存否所必要，
    而於審判程序中，發生事實上無從為直接審理之原因時，仍
    不承認該陳述之證據適格，即有違背實體真實發見之訴訟目
    的。為補救採納傳聞法則，實務上所可能發生蒐證困難之問
    題，爰參考日本刑事訴訟法第三百二十一條第一項第三款之
    立法例，增訂本條，於本條所列死亡、身心障礙致記憶喪失
    或無法陳述、滯留國外或所在不明而無法傳喚或傳喚不到或
    到庭後無正當理由拒絕陳述等情形下，承認該等審判外之陳
    述，得採為證據。
二、次按被告以外之人於檢察事務官、司法警察官或司法警察調
    查中所為之陳述，基於實體發現真實之訴訟目的，依第一百
    五十九條之二規定，如與審判中之陳述不符時，經比較結果
    ，其先前之陳述，相對「具有較可信之特別情況」，且為證
    明犯罪事實存否所「必要」者，或於審判中有第一百五十九
    條之三所列死亡等原因而無法或拒絕陳述之各款情形之一，
    經證明其調查中所為陳述絕對「具有可信之特別情況」，且
    為證明犯罪事實之存否所「必要」者，亦例外地賦與證據能
    力。是所謂「顯有不可信性」、「相對特別可信性」與「絕
    對特別可信性」，係指陳述是否出於供述者之真意、有無違
    法取供情事之信用性而言，故應就偵查或調查筆錄製作之原
    因、過程及其功能等加以觀察其信用性，據以判斷該傳聞證
    據是否有顯不可信或有特別可信之情況而例外具有證據能力
    ，並非對其陳述內容之證明力如何加以論斷，二者之層次有
    別，不容混淆（最高法院九十四年度臺上字第六二九號判決
    意旨參照）。故所謂「具有可信之特別情況」，應係指法院
    應衡量警詢時陳述之外部狀況以及陳述人之內部心理狀態等
    一切情狀，包括陳述人於先前之陳述時是否有其親人、陳述
    人選任之辯護人或社工人員等人陪同陳述人在場，而足認陳
    述人不僅可符合排除非法手段取證之陳述任意性，且其於警
    詢時之陳述更因上揭人等陪同下所營造之心理安全氛圍，而
    使其陳述具有可信之特別情況；又陳述人係以出於主動自願
    之方式赴警局或地檢署說明案情，而可排除陳述人先前之陳
    述未受司法警察逮捕或拘提等強制處分之不良影響，亦屬判
    斷是否較可信之特別情況之基準。至被告以外之人之陳述有
    無前後矛盾或與事實不符之情形，應僅屬證明力高低之範疇
    ，尚非其陳述是否得為證據之認定依據。
三、本件檢察官提出證人甲○○於警詢筆錄之陳述為證，惟被告
    乙○○否認有證據能力，茲分別說明如下：
  (一)本件證人甲○○於九十五年八月十六日在臺北市政府警察局
    大安分局所為之警詢筆錄（見北市警安分刑字第○九五三五
    五○五七○○號刑案偵查卷宗第一三頁至第一八頁），因其
    等為被告以外之人，且該陳述係於司法警察前所為，性質上
    屬傳聞證據，除有刑事訴訟法第一百五十九條之一至第一百
    五十九條之五及第二百零六條所規定有證據能力之情形外，
    原則上並無證據能力。
  (二)惟證人甲○○前開警詢筆錄之製作原因，係因其涉犯施用毒
    品罪被警方查獲後，而於警詢中供稱係向綽號「阿斌」之人
    購買毒品，並指認被告即是綽號「阿斌」之男子，故證人甲
    ○○係在自身涉犯施用毒品案件遭警方偵訊時而為供述及指
    認，其係於人身自由受到拘束期間所為之陳述及指認，其陳
    述及指認是否出於自由意願之意識，已非無疑。再者，警方
    原先僅提供被告之單一檔案相片及年籍資料供證人甲○○指
    認，此種指認方式極易發生以不當暗示之方法誘導證人或使
    證人之記憶受污染之情形，雖嗣後警方於九十五年十二月二
    十三日又重新製作警詢筆錄並提供多張嫌犯之彩色照片供證
    人指認，然證人甲○○已因前次指認程序而有記憶被污染或
    遭誘導之風險，自難認證人甲○○於警詢時陳述之外部狀況
    以及陳述人之內部心理狀態已具備有較可信之特別情況，且
    證人甲○○於警詢時先供稱：我係於九十五年八月十六日十
    一時左右，在臺北市○○區○○街向綽號「阿文」之男子購
    買海洛因，只購買二次，每次一包一千元等語（見北市警安
    分刑字第○九五三五五○五七○○號刑案偵查卷宗第一七頁
    ），嗣於警方再次詢問其毒品來源時又供稱：我能夠提供我
    曾向其購買過毒品海洛因之男子「阿斌」，就是乙○○賣我
    毒品海洛因的等語（見北市警安分刑字第○九五三五五○五
    七○○號刑案偵查卷宗第一三頁、第一四頁），由卷附之警
    詢筆錄觀之，證人甲○○係於九十五年八月十六日十三時起
    至同日十三時十分許製作第一次警詢筆錄，另於同日十八時
    四十四分起至十八時五十九分許始製作第二次警詢筆錄，兩
    者相差五個多小時，而證人甲○○於偵查中亦證稱：當時是
    警察局說要交一個人出來，所以我承認之前是向乙○○拿的
    等語（見偵查卷第一二頁），益徵證人甲○○係在警方要求
    之下始為其有向被告購買海洛因之供述。而證人甲○○於本
    院審理中經合法傳拘均未到庭，公訴人復未證明證人甲○○
    之警詢筆錄具有較可信或特別可信之情怳，是依上開規定，
    證人甲○○於警詢中所為之陳述，應無證據能力。
貳、認定犯罪事實所憑之證據及論罪科刑：
一、訊據被告乙○○固坦承有於上開時地，向不詳姓名年籍綽號
    「宋仔」之成年男子購得第一級毒品海洛因等情不諱，惟矢
    口否認有幫助施用毒品犯行，辯稱：是甲○○打電話給我說
    ，問我有無聯絡到藥頭，要和我一起去向藥頭買海洛因，我
    與甲○○去買過一次，是九十四年十月五日的事情，去臺中
    市○○街與和平街口買的，賣毒品的人是綽號叫「宋仔」之
    男性，年約四十歲，我們合資買二千元，一人出一千元，二
    千元買兩小包，我不知道每包毒品的重量，一千元的量約可
    以施用二次。除了這次之外，我沒有幫甲○○買過毒品，也
    沒有一起合買過云云。惟查：
  (一)證人甲○○於偵查中證稱：九十四年十月間，詳細的日期我
    不記得，我去乙○○位於臺中市後火車站附近的家裡面，我
    拿二千元給乙○○，乙○○去幫我拿一包毒品海洛因，我前
    後請乙○○拿了三、四次，當時我人在臺北工作，我沒有管
    道可拿，我就下來找乙○○拿，被警方查獲的毒品是在臺北
    後來有地方買了以後，我就沒有跟乙○○拿，跟乙○○拿是
    因為臺北拿不到，所以下來向乙○○拿，每包都是二千元，
    但是數量不一定，看價格波動等語（卷第一二頁），而被告
    於本院審理時亦供稱：甲○○是在臺北拿不到海洛因，所以
    才來臺中，要跟我一起公家去購買海洛因等語（見本院卷第
    一○九頁），可見證人甲○○於九十四年十月間確係因其在
    臺北無管道可購買第一級毒品海洛因始至臺中市找被告，應
    無疑異。又被告於警詢時供稱：當時是甲○○來住處找我，
    由我陪同向一名綽號「宋仔」之男子，在臺中後火車站共同
    出資二千元，向綽號「宋仔」之男子購買毒品海洛因一包，
    所以不是我賣給甲○○的等語（見北市警安分刑字第○九五
    三五五○五七○○號刑案偵查卷宗第一一頁），並據其於本
    院審理時供稱：九十四年十月間，甲○○來找我，我本來不
    知道甲○○來找我是何目的，我當時在做粗工，也有在施用
    第一級毒品海洛因，下班後，甲○○就找我一起去買毒品，
    我和甲○○就各人出一千元到臺中後火車站和平街那裡，找
    一個綽號「宋仔」之人買海洛因，是甲○○向「宋仔」接洽
    的，甲○○也有認識「宋仔」，甲○○叫我打電話，我用甲
    ○○的電話打給「宋仔」，我向「宋仔」說要拿二千元的海
    洛因，約在和平街，我與甲○○一起去，「宋仔」將一包海
    洛因交給我，我與甲○○一人一半等語（見本院卷第一一○
    頁、第一一一頁），然證人甲○○係因其在臺北無管道可購
    買第一級毒品海洛因，始至臺中市找被告，倘證人甲○○亦
    認識該不詳姓名年籍綽號「宋仔」之成年男子，則證人甲○
    ○直接向該不詳姓名年籍綽號「宋仔」之成年男子聯絡購買
    第一級毒品海洛因事宜即可，何必大費周章先至臺中市找被
    告後，再透過被告與該不詳姓名年籍綽號「宋仔」之成年男
    子聯繫後，始前往約定地點購買第一級毒品海洛因，實有違
    常情。又證人甲○○於偵查中證稱：當時警察說交一個人出
    來，所以我承認之前是向乙○○拿的等語（見偵查卷第一二
    頁），而被告於本院審理時供稱：我跟甲○○是鄰居，而且
    甲○○與我弟弟賴弘杰是國小同班同學等語（見本院卷第一
    一二頁），證人甲○○既與被告係鄰居，又為被告之弟賴弘
    杰之國小同學，若證人甲○○確實認識該不詳姓名年籍綽號
    「宋仔」之成年男子，且係與被告一起合資向該不詳姓名年
    籍綽號「宋仔」之成年男子購買第一級毒品海洛因，何以證
    人甲○○於警詢及偵查中均未提及該不詳姓名年籍綽號「宋
    仔」之成年男子，而僅供稱其毒品來源係不詳姓名年籍綽號
    「阿文」之成年男子及被告，可見證人甲○○並不認識該不
    詳姓名年籍綽號「宋仔」之成年男子，而其又無管道可購買
    第一級毒品海洛因，所以必須透過被告代為向該不詳姓名年
    籍綽號「宋仔」之成年男子購買第一級毒品海洛因，至為明
    顯。又被告之前曾向該不詳姓名年籍綽號「宋仔」之成年男
    子購買第一級毒品海洛因一、二次等情，亦據被告自承在卷
    （見本院卷第一一一頁），顯見被告向該不詳姓名年籍綽號
    「宋仔」之成年男子購買毒品之次數並不頻繁，衡情，該不
    詳姓名年籍綽號「宋仔」之成年男子自不可能甘冒遭警方查
    緝之風險，而同意被告帶同其所不認識之證人甲○○前往與
    之交易，是以證人甲○○於偵查中改稱：是我去乙○○家時
    ，我和乙○○一起去買的等語（見偵查卷第一二頁），顯為
    附和被告之詞，自無可採。故被告辯稱：其係與證人甲○○
    共同前往約定地點向該不詳姓名年籍綽號「宋仔」之成年男
    子購買第一級毒品海洛因云云，顯係卸責之詞，不足採信。
  (二)被告於警詢時供稱：我和甲○○共同出資二千元向「宋仔」
    之男子購買毒品海洛因一包等語（見北市警安分刑字第○九
    五三五五○五七○○號刑案偵查卷宗第一一頁），然其於本
    院準備程序時則又改稱：我和甲○○合資買二千元，一人出
    一千元，二千元買二小包，我不知道每包毒品的重量，一千
    元的量約可施用二次等語（見本院卷第一九頁），惟其於本
    院審理時又辯稱：我和甲○○一起去，「宋仔」將一包海洛
    因交給我，我與甲○○一人一半，我和甲○○就直接去藥房
    買空的針筒去後火車站的廁所注射，注射針筒有刻度，我和
    甲○○是依據注射針筒的刻度去分，平均分配海洛因等語（
    見本院卷第一一一頁），則被告對於當時以二千元向該不詳
    姓名年籍綽號「宋仔」之成年男子購買之第一級毒品海洛因
    究係一包或二包，其供述前後不一，且互核歧異，其供述之
    真實性已非無疑。再者，被告於警詢時供稱：我都和甲○○
    在我住處或路旁共同施用毒品等語（見北市警安分刑字第○
    九五三五五○五七○○號刑案偵查卷宗第一一頁），惟其於
    本院審理時則辯稱：我和甲○○就直接去藥房買空的針筒去
    後火車站的廁所注射等語（見本院卷第一一一頁），而參以
    被告於本院準備程序時亦供稱：除了這次之外，我沒有幫甲
    ○○買過毒品，也沒有一起合買過等語（見本院卷第一九頁
    ），故被告應無混淆之可能，又被告於本院審理時陳稱：一
    包海洛因每個人各施用兩次，我忘記多久時間施用完該包海
    洛因等語（見本院卷第一一一頁），倘被告確實與證人甲○
    ○各出資一千元向該不詳姓名年籍綽號「宋仔」之成年男子
    ，則被告對於所購得第一級毒品海洛因如何與證人甲○○分
    配以及購買後在何處施用等情節，理應有相當程度之記憶，
    然被告就此部分之供述前後均不一致，實與常情不符，顯見
    被告確係受證人甲○○所託，代為向該不詳姓名年籍綽號「
    宋仔」之成年男子購買第一級毒品海洛因後，隨即將所購得
    之第一級毒品海洛因交予證人甲○○施用，應無疑問。從而
    ，本件事證明確，被告之犯行，堪以認定。
二、新舊法比較部分：
  (一)修正前刑法第三十條規定：「幫助他人犯罪者，為從犯。雖
    他人不知幫助之情者，亦同。從犯之處罰，得按正犯之刑減
    輕之。」，修正後刑法第三十條則規定：「幫助他人實行犯
    罪行為者，為幫助犯。雖他人不知幫助之情者，亦同。幫助
    犯之處罰，得按正犯之刑減輕之。」，揆諸本條之修正立法
    理由係為確認幫助犯採共犯從屬性說之「限制從屬形式」，
    並避免「從犯」之不同解讀，而將「從犯」修正為「幫助犯
    」，並明示幫助犯之成立，亦以被幫助者著手犯罪之實行，
    且具備違法性為必要，而將條文文字修正為「幫助他人實行
    犯罪行為者，為幫助犯」。被告單純為證人甲○○施用第一
    級毒品一事代為向綽號「宋仔」之人購買第一級毒品後交予
    證人甲○○施用，既評價為幫助施用毒品的行為，而上開修
    正亦僅著眼於觀念的釐清，則適用修正施行後之刑法第三十
    條規定論擬，並無較有利於被告的情形，故依刑法第二條第
    一項前段規定，應適用裁判時即修正後刑法第三十條之規定
    （參見最高法院九十五年第二十一次刑事庭會議決議意旨）
    。
  (二)被告行為後，罰金罰鍰提高標準條例第二條業已刪除，而刑
    法第四十一條第一項前段關於易科罰金之折算標準已由舊法
    之銀元一百元、二百元、三百元修正為新臺幣一千元、二千
    元、三千元，因屬科刑規範事項之變更，其折算標準為裁判
    時所應諭知，自有就新舊法規定比較之必要，經比較新舊法
    結果，以被告行為時之舊法較為有利於被告，是依刑法第二
    條第一項前段之規定，應適用被告行為時之舊法即依修正前
    刑法第四十一條第一項前段、修正前罰金罰鍰提高標準條例
    第二條之規定，諭知以銀元三百元即新臺幣九百元折算一日
    為易科罰金之折算標準。
三、按販賣毒品罪，均須行為人有營利之意圖為其構成要件之一
    （司法院廳刑一字第○九四一五號座談會審查意見臺灣高
    等法院暨所屬法院八十八年座談會研討結論參照）；故以營
    利交付毒品收取對價之行為始構成販賣毒品，如先持有後，
    未具營利之意圖而授受毒品，為轉讓，若因他人別無管道購
    買毒品施用，而事先約定由其幫助出面代購或合買毒品，則
    為幫助施用毒品（最高法院九十一年度臺上字第四一四九號
    判決參照），查海洛因係毒品危害防制條例第二條第二項第
    一款所列之第一級毒品，不得非法持有及施用，被告受證人
    甲○○之託，向不詳姓名年籍綽號「宋仔」之成年男子購得
    第一級毒品海洛因後，旋即交付第一級毒品海洛因予證人甲
    ○○施用，其間並無證據證明被告於代購之過程中有營利之
    意圖，依據前開說明意旨，自不得以販賣第一級毒品相繩，
    ，顯然被告與證人甲○○係因彼此均知悉對方有施用毒品之
    習慣，因而互相支援取得毒品，難認被告係以其自己所有之
    意思持有上開毒品，自非將上開毒品之所有權由自己移轉予
    證人甲○○（司法院八十二年六月三日廳刑一字第二八六
    三五號函參照），自亦不得以轉讓毒品罪相繩，是核被告所
    為，係犯刑法第三十條第一項、毒品危害防制條例第十條第
    一項之幫助甲○○施用第一級毒品罪。公訴人認被告之行為
    係涉犯毒品危害防制條例第四條第一項之販賣第一級毒品海
    洛因罪嫌云云，尚有未洽，惟其基本社會事實同一，於不妨
    害事實同一之範圍內，本院仍應予審理，並變更起訴法條。
    被告幫助施用前非法持有第一級毒品之低度行為，應為幫助
    施用第一級毒品之高度行為所吸收，不另論罪。被告係基於
    幫助之犯意為之，為幫助犯，依刑法第三十條第二項之規定
    減輕其刑。又被告前因妨害公務案件，經本院以九十一年度
    易字第三一○三號判處有期徒刑三月確定，於九十二年六月
    二十日執行完畢等情，此有臺灣高等法院被告前案紀錄表及
    臺灣臺中地方法院檢察署刑案資料查註紀錄表各一份在卷可
    憑，而被告行為後，刑法第四十七條關於累犯之規定亦有修
    正，其於五年以內再故意犯本件有期徒刑之本罪，不論依修
    正前之刑法第四十七條，或修正後之刑法第四十七條之規定
    ，均構成累犯，對被告而言並無有利或不利之情形，自不生
    新舊法比較之問題，應依修正後之刑法第四十七條第一項之
    規定論以累犯，並加重其刑（參見最高法院九十五年第二十
    一次刑事庭會議決議意旨）。被告同有刑之加重及減輕事由
    ，應先加後減之。爰審酌被告染有施用毒品惡習，其明知毒
    品對身心之危害，竟仍幫助他人取得施用，惡性非輕，惟其
    代為購買毒品之次數僅一次、數量不多，且犯後已大致坦承
    犯行，尚知悔悟等一切情狀，量處如主文所示之刑，並諭知
    易科罰金之折算標準。又被告犯罪時間在九十六年四月二十
    四日以前，合於中華民國九十六年罪犯減刑條例第二條第一
    項第三款所定減刑條件，應依法減輕其宣告刑二分之一，並
    諭知易科罰金之折算標準。
四、公訴意旨另以：被告於九十四年十月間起，在其位於臺中市
    ○區○○路二之一二號住處，以每包二千元之價格，連續三
    次販賣第一級毒品海洛因予證人甲○○，因認被告此部分亦
    涉犯毒品危害防制條例第四條第一項之販賣第一級毒品罪嫌
    。惟按犯罪事實，應依證據認定之，無證據不得認定犯罪事
    實；刑事訴訟法第一百五十四條第二項定有明文。又認定不
    利於被告之事實，須依積極證據，苟積極證據不足為不利於
    被告事實之認定時，即應為有利於被告事實之認定，更不必
    有何有利之證據；認定犯罪事實所憑之證據，雖不以直接證
    據為限，間接證據亦包括在內，然而無論直接或間接證據，
    其為訴訟上之證明，須於通常一般之人均不致有所懷疑，而
    得確信其為真實之程度者，始得據為有罪之認定，倘其證明
    尚未達到此一程度，而有合理性之懷疑存在時，即無從遽為
    有罪之確信（最高法院三十年上字第八一六號及七十六年臺
    上字第四九八號判例參照）。次按刑事訴訟法第一百六十一
    條已於九十一年二月八日修正公佈，其第一項規定：檢察官
    就被告犯罪事實，應負舉證責任，並指出證明之方法。因此
    檢察官對於起訴之犯罪事實，應負提出證據及說服之實質舉
    證責任。倘其所提出之證據，不足為被告有罪之積極證明，
    或其指出證明之方法，無從說服法院以形成被告有罪之心證
    ，基於無罪推定之原則，自應為被告無罪判決之諭知（最高
    法院九十二年臺上字第一二八號判例參照）。經查：被告於
    警詢、偵查及本院審理時均否認有販賣毒品之犯行，而證人
    甲○○於偵查中先證稱：我前後請乙○○幫我拿了三、四次
    ，每次拿的價錢都是二千元等語（見偵查卷第一二頁），惟
    嗣又改稱：我有時是向乙○○的弟弟拿的，有時是向乙○○
    拿的，一包通常是一千元的，一包有時候是二千元等語（見
    偵查卷第一二頁），則除被告所坦承證人甲○○於九十四年
    十月間曾因無法在臺北購得毒品而至臺中找過被告一次外，
    證人甲○○所為其餘有關向被告取得第一級毒品之次數及價
    格之證述，前後並不一致，且各該次數之詳細時間、地點及
    毒品之重量、金額亦一無所悉，甚至尚證稱亦有向被告之弟
    取得第一級毒品海洛因云云，其所為之證述既有如此之瑕疵
    ，自難僅憑證人甲○○前後不一致且有瑕疵之證述，而據以
    為被告不利之認定，從而尚無法讓本院形成被告有上開犯行
    之確信心證。此外，復查無其他積極證據足資證明被告於上
    開時、地，有何販賣第一級毒品予證人甲○○之犯行，此部
    分犯罪不能證明，本應為無罪之諭知，惟公訴人認此與上開
    起訴經本院判處有罪部分，有修正前刑法裁判上一罪之連續
    犯關係，爰不另為無罪之諭知，併此敘明。
據上論斷，應依刑事訴訟法第二百九十九條第一項前段、第三百
條，毒品危害防制條例第十條第一項，刑法第二條第一項前段、
第十一條前段、第三十條第一項、第二項、第四十七條第一項、
（修正前）第四十一條第一項前段，修正前罰金罰鍰提高標準條
例第二條，現行法規所定貨幣單位折算新臺幣條例第二條，中華
民國九十六年罪犯減刑條例第二條第一項第三款、第七條，判決
如主文。
本案經檢察官余建國到庭執行職務。
中　　華　　民　　國　　96　　年　　8 　　月　　27　　日
                  刑事第九庭    審判長法  官  周瑞芬
                                      法  官  何世全
                                      法  官  余德正
以上正本證明與原本無異。
如不服本判決，應於收送達後10日內向本院提出上訴書狀（應敘
述具體理由並附繕本）。
上訴書狀如未敘述理由，應於上訴期間屆滿後20日內補提理由書
於本院。
                                      書記官  廖日晟
中　　華　　民　　國　　96　　年　　8 　　月　　27　　日
附錄論罪科刑法條全文
毒品危害防制條例第10條第1項
施用第一級毒品者，處六月以上五年以下有期徒刑。
